【裁判字號】    98,裁,2835
【裁判日期】    981126
【裁判案由】    虛報進口貨物產地
【裁判全文】
最  高  行  政  法  院  裁  定
                                      98年度裁字第2835號
聲  請  人  瑞鏞貿易有限公司
代  表  人  甲○○
上列聲請人因與相對人財政部基隆關稅局間虛報進口貨物產地事
件，對於中華民國96年12月7日本院96年度裁字第3477號裁定及
95年12月6日臺北高等行政法院95年度訴字第1767號判決聲請再
審，本院裁定如下：
    主  文
再審之聲請駁回。
再審訴訟費用由聲請人負擔。
    理  由
一、按聲請再審應於30日之不變期間內提起。前項期間自裁定確
    定時起算，裁定於送達前確定者，自送達時起算；其再審之
    理由發生或知悉在後者，均自知悉時起算，行政訴訟法第28
    3條準用第276條第1項及第2項定有明文。倘聲請人主張再審
    之理由發生或其知悉在後者，依同法第283條準用第277條第
    1項第4款之規定，應就此利己事實負舉證責任。
二、本件聲請人因虛報進口貨物事件，提起行政訴訟，經本院96
    年度裁字第3477號裁定（下稱原確定裁定）駁回其上訴，聲
    請人以原確定裁定有行政訴訟法第273條第1項第1款、第11
    款、第14款再審事由，聲請再審，略以：波蘭公司究竟自何
    時停止生產系爭貨品，我國駐波蘭代表處經濟組民國93年3
    月18日波經發字第0930000260號函並未明述，且系爭案件業
    經臺灣基隆地方法院檢察署詳查在案，聲請人並獲該署98年
    度偵字第699號不起訴處分書，足見原確定裁定所為之自由
    心證，與一般經驗法則相違，並與為基礎之刑事不起訴處分
    相違，而有行政訴訟法第273條第1項第1款、第11款之適用
    。又系爭貨品除有許可證外，復經我國波蘭辦事處認證，原
    確定裁定漏未斟酌該經銷商廣告型錄，自有行政訴訟法第27
    3條第14款之適用等語。
三、本院查：（一）關於聲請人以行政訴訟法第273條第1項第1
    款「適用法規顯有錯誤」為再審理由，對於原確定裁定聲請
    再審，應認此項再審理由於裁定送達時，聲請人即已知悉；
    而行政訴訟法第273條第1項第14款「原判決就足以影響於判
    決之重要證物漏未斟酌者」之再審理由，係指足以影響於裁
    判之重要證物，雖在前訴訟程序業已提出，然未經原裁判加
    以斟酌者而言，聲請人於本件所提出之經銷商之廣告型錄，
    並未見於原審卷及本院上訴卷內，難謂聲請人於前訴訟程序
    業已提出該證物，且此項再審理由於裁判送達時，聲請人亦
    即已知悉，亦不生知悉在後之問題（本院61年裁字第23號判
    例意旨參照），故並無同法第276條第2項後段再審理由知悉
    在後規定之適用。原確定裁定係於96年12月28日送達聲請人
    ，有送達證書附卷可稽。聲請人聲請再審之不變期間，應自
    裁定送達之翌日起算，因聲請人事務所設於本院所在地臺北
    市，毋庸扣除在途期間，至97年1月27日為再審期間之末日
    ，該日為星期日，乃以其次日同年月28日（星期一）代之。
    聲請人遲至98年5月6日始主張原確定裁定有行政訴訟法第27
    3條第1項第1款、第14款規定之再審事由而聲請再審，顯已
    逾期。（二）關於行政訴訟法第273條第1項第11款部分：查
    原審判決及原確定裁定並非以聲請人所述之刑事案件為裁判
    基礎，縱聲請人嗣後始收受上開98年度偵字第699號不起訴
    處分書，亦不符合行政訴訟法第273條第1項第11款之再審規
    定。則其依行政訴訟法第273條第1項第1款、第11款、第14
    款規定對本院上開確定裁定聲請再審，自非合法，均應予駁
    回。
四、據上論結，本件聲請為不合法。依行政訴訟法第283條、第2
    78條第1項、第104條、民事訴訟法第95條、第78條，裁定如
    主文。
中    華    民    國    98    年    11    月    26    日
                    最高行政法院第二庭
                        審判長法官  鍾  耀  光
                              法官  王  碧  芳
                              法官  楊  惠  欽
                              法官  黃  淑  玲
                              法官  鄭  小  康
以  上  正  本  證  明  與  原  本  無  異
中    華    民    國    98    年    11    月    26    日
                              書記官  王  史  民


司法院資訊處製作；財團法人民間司法改革基金會備份。
